【裁判字號】    89,易,1048
【裁判日期】    890509
【裁判案由】    傷害
【裁判全文】
臺灣高雄地方法院刑事判決                        八十九年度易字第一四八號
    公  訴  人  臺灣高雄地方法院檢察署檢察官
    被      告  乙○○
右列被告因傷害案件，經檢察官提起公訴（八十八年度偵字第二九九二六號），本院
判決如左︰
    主  文
乙○○傷害人之身體，處拘役貳拾日。如易科罰金，以佰元折算壹日。
    事  實
一、乙○○於民國八十八年十二月四日上午十一時許，在其坐落高雄縣大寮鄉○○村
    ○○路十二號住處，因認甲○○誣指其妹暗戀伊之不實情事，心生不滿，竟基於
    傷害之故意，於甲○○騎車欲離去之際，自後徒手毆打甲○○之頭部，致甲○○
    受有後枕部挫傷之傷害。
二、案經甲○○訴請臺灣高雄地方法院檢察署檢察官偵查起訴。
    理  由
一、訊據被告乙○○坦承於右揭時地與告訴人甲○○發生爭執，惟否認有傷害之行為
    ，先辯稱：當天是甲○○來伊家中，說伊妹暗戀他，並出手把伊推倒，伊起來後
    再推到他，不知他後腦有撞到什麼云云；後又否認有推倒告訴人之事實。惟查，
    被告於右揭時地，與告訴人發生爭執，於告訴人轉身欲離去之際，徒手自後毆打
    告訴人後腦之事實，業據告訴人於偵查中及本院審理時指訴綦詳，其內容互核一
    致當可採信，而告訴人於案發當日因受有後枕部挫傷至高雄縣鳳新醫院就診，亦
    鳳新醫院診斷證明書一份附於偵查卷可稽，參以告訴人當日離去後立即向當地之
    高雄縣警察局林園分局中庄派出所報案內容，亦指訴遭被告毆傷，並已驗傷等情
    ，有卷附高雄縣警察局林園分局中庄派出所受理各類案件記錄表一紙可稽，足認
    告訴人上開診斷證明書所載之傷勢，確係於當日與被告發生爭執所造成。本院審
    酌告訴人所受之傷害位於後腦枕部，應非其自殘所能造成，且與其指訴被告傷害
    其身體之部位相符，被告確有徒手毆打告訴人後腦之行為應可認定。綜上，被告
    所辯不足採信，事證明確，被告上揭傷害犯行，洵堪認定。
二、核被告所為，係犯刑法第二百七十七條第一項之傷害罪。爰審酌被告偶因細故，
    即對告訴人以暴力相向，犯後否認犯行，並無悔意，惟念及告訴人所受之傷害尚
    非嚴重，以及被告於最近五年內並無前科，有臺灣高雄地方法院檢察署刑案資料
    查註記錄表在卷可按等一切情狀，量處如主文所示之刑，並諭知易科罰金之折算
    標準，以資懲儆。
據上論斷，應依刑事訴訟法第二百九十九條第一項前段，刑法第二百七十七條第一項
、第四十一條、罰金罰鍰提高標準條例第一條前段、第二條，判決如主文。
本案經檢察官郭武義到庭執行職務。
中      華      民      國    八十九    年      五      月      九      日
                                    臺灣高雄地方法院鳳山刑事庭
                                        法  官  陳淑卿
右正本證明與原本無異。
如不服本判決，應於送達後十日內，向本院提出上訴狀。
                                        書記官  陳朝宗
中      華      民      國    八十七    年     五     月   十六     日
附錄本判決論罪之法條全文
刑法第二百七十七條條第一項
傷害人之身體或健康者，處三年以下有期徒刑、拘役或一千元以罰金。


司法院資訊處製作；財團法人民間司法改革基金會備份。
